臺灣臺中地方法院交通事件裁定　　　　　　　　　　九十一年度交聲字第五一號
　　原處分機關　交通部公路總局臺中區監理所受處分人即異議人　　甲○○
　　五十二歲民國三十八年十月.
右列受處分人因違反道路交通管理處罰條例案件，對於交通部公路總局臺中區監理所
民國九十一年六月二十一日所為之裁決（中監違字第裁六○─Ｉ00000000號
裁決書），聲明異議，本院裁定如左：
    主  文
異議駁回。
    理  由
一、原處分機關略以：本案係彰化縣警察局鹿港分局以彰警交字第Ｉ0000000
    0號舉發違反道路交通管理事件通知單當場舉發受處分人甲○○駕駛車牌號碼Ｘ
    ７—５４８２號自用小客車於九十一年二月二十二日二十三時二十五分，在彰化
    縣秀水鄉○○路上因「酒後駕車呼氣超過０‧二五ＭＧ／Ｌ，經測試為０‧四二
    ＭＧ／Ｌ超過０‧一七ＭＧ／Ｌ」違規，而受處分人未於指定之九十一年三月九
    日前到案，該所於九十一年六月二十一日以中監違字第裁六○─Ｉ000000
    00號裁決書裁處罰鍰新台幣（下同）四萬二千元，並吊扣駕駛執照十二個月；
    逾期則依裁決書處罰主文規定裁處，於法並無不合等語。
二、異議意旨略以：異議人甲○○於九十一年二月二十二日二十二時許，在彰化縣秀
    水鄉○○路○段一０二巷五十八弄三十號友人吳祈昌公司處聚會，因席間略有飲
    酒，故於當日二十三時許散會離席後，即步行至同路段一０二巷七號門口停車處
    ，於車內休息，等候酒意消退始欲行駕車返家，並因車內悶熱，故發動引擎以開
    啟冷氣，惟經於前方路口處執行臨檢勤務員警發現異議人發動車輛且停靠路旁，
    員警遂駕車前來要求異議人進行酒測，異議人坦然受測，並向員警解釋係因聚會
    飲酒後於車內歇息，並無任何汽車駕駛行為，俟酒意消退，始欲駕車離開，惟仍
    遭警舉發裁罰，顯有未洽，為此請予撤銷原處分云云。
三、按汽車駕駛人駕駛汽車，經測試檢定酒精濃度超過規定標準者，處新台幣一萬五
    千元以上六萬元以下罰鍰，並當場禁止其駕駛及吊扣其駕駛執照一年，道路交通
    管理處罰條例第三十五條第一項第一款定有明文。查受處分人對於在前開時、地
    經警測得酒後呼氣濃度０‧四二ＭＧ／Ｌ等情並無爭執，所辯稱者厥為僅在車內
    休息，並無駕駛汽車行為云云，本院衡諸受處分人前稱赴彰化縣秀水鄉○○路○
    段一０二巷五十八弄三十號友人公司處聚會飲酒，惟酒後散會未留置該址休息，
    反而於其所駕駛停放在相近之上開路段同巷七號門口車輛上歇息，已與常情有違
    ；又其復稱員警原係在前方路口處實行夜間臨檢勤務，發現受處分人後，員警始
    駕車上前對於受處分人施測，則值勤員警若無發現異狀，豈會大費周章駕車上前
    對於受處分人進行酒測，案經本院訊問證人即本件舉發警員吳自立結證稱：「當
    天是值勤路檢勤務，違規人看到路檢，又倒車回去，我們發覺有異，才跟進去，
    發覺違規人有喝酒情況。我們有做酒測，但他拒簽。」等語益明。是本件受處分
    人所辯，核屬卸責飾詞，無可採信，違規事證明確。從而，原處分機關依道路交
    通管理處罰條例第三十五條第一項第一款規定，裁處罰鍰四萬二千元，並吊扣駕
    駛執照十二個月，核無違誤，本件受處分人之異議為無理由，自應駁回其異議。
四、據上論斷，應依道路交通案件處理辦法第十九條，裁定如主文。
中      華      民      國    九十一    年      九      月     十六     日
                                臺灣臺中地方法院交通法庭
                     法    官   王  靜  秋
右正本證明與原本無異。
如不服本裁定，應於裁定送達後五日內向本院提出抗告狀。
                                    書記官
中     華      民      國     九  十  一  年    九     月    十六       日
